【裁判字號】    98,易,177
【裁判日期】    981028
【裁判案由】    竊盜等
【裁判全文】
臺灣新竹地方法院刑事判決               98年度易字第177號
公  訴  人  臺灣新竹地方法院檢察署檢察官
被      告  己○○
                      弄16號.
                    （現在臺灣新竹看守所羈押中）
上列被告因竊盜等案件，經檢察官提起公訴（98年度偵字第4696
號），本院判決如下：
    主  文
己○○犯竊盜罪，處有期徒刑月。又犯攜帶兇器竊盜罪，處有
期徒刑柒月，扣案之玻璃擊破器壹支、麻布手套壹隻均沒收。又
犯竊盜罪，處有期徒刑月。又犯竊盜罪，處有期徒刑月。又
犯竊盜罪，處有期徒刑月。又犯竊盜罪，處有期徒刑肆月。應
執行有期徒刑壹年貳月，扣案之玻璃擊破器壹支、麻布手套壹隻
均沒收。
己○○犯侵入住宅罪，處拘役肆拾日，如易科罰金，以新臺幣壹
仟元折算壹日。又犯恐嚇危害安全罪，處拘役貳拾日，如易科罰
金，以新臺幣壹仟元折算壹日。又犯恐嚇危害安全罪，處拘役貳
拾日，如易科罰金，以新臺幣壹仟元折算壹日。又犯恐嚇危害安
全罪，處拘役貳拾日，如易科罰金，以新臺幣壹仟元折算壹日。
應執行拘役陸拾日，如易科罰金，以新臺幣壹仟元折算壹日。
    事  實
一、己○○意圖為自己不法之所有，基於竊盜之犯意，於下列時
    、地為下述竊盜行為：
  (一)於民國98年2 月初某日，在新竹市○○街某處，徒手竊取丁○○所有、置於機車置物箱內之皮包1 個（內有國民身分證
    、健保卡、金融卡各1 張），得手後逃離現場。
  (二)於98年4 月7 日13時許，在新竹市○區○○路水源國民小學
    旁，手戴麻布手套1 隻，持其所攜帶客觀上足以傷害人之生
    命、身體安全，得作為兇器使用之玻璃擊破器1 支，破壞停
    放該處之車牌號碼LE-2077 號自用小客車右前車窗玻璃（涉
    犯毀損部分，未據告訴），著手竊取乙○所有之大背包1 個
    （內有Sanyo 廠牌PHS －J88 型行動電話機1 支及現金新臺
    幣（下同）10,000元等物），得手後逃離現場，竊得款項則
    花用殆盡。
  (三)於98年4 月14日凌晨0 時35分許，見新竹市○○街215 號詠
    發日式小酌餐廳1 樓大門未關，趁夜間無人所在之際，從大
    門進入餐廳內（涉犯侵入建築物罪嫌部分，未據告訴），徒
    手竊取戊○○所有、置於桌上之皮包1 個（內含皮夾1 個、
    國民身分證、汽車駕照、機車駕照、汽車行照、機車行照、
    中餐丙級技術證、廚師證、廚師公會會員證、健保卡各1 張
    、銀行信用卡3 張、金融卡3 張、印鑑章1 個及鑰匙2 支等
    物），得手後逃離現場。
  (四)於98年4 月19日17時許，在新竹市○區○○街河濱公園停車
    場內，徒手竊取丙○○所有、置於車牌號碼179-CYE 號機車
    置物箱內之皮夾1 個（內含國民身分證、汽車駕照、機車駕
    照、健保卡、機車行照、中華大學學生證、巨匠電腦上課證
    、郵局金融卡、悠遊卡各1 張及現金900 元），得手後逃離
    現場，竊得款項花用殆盡。
  (五)於98年5 月29日17時30分許，在新竹市○○區○○街19巷50
    號福德廟旁停車場內，徒手竊取甲○○所有、置於車號W7-1
    011號自用小客車內之皮包1 個（內含皮夾1個、國民身分證
    、健保卡、汽車駕照、機車駕照、車號7T-4022 號自用小客
    車行照各1張、該小客車鑰匙1串、明湖路住處鑰匙1 支、林
    森路住處鑰匙1串、林森路住處磁卡1張、銀行金融卡3 張、
    現金10,000元及NOKIA廠牌行動電話機1支），得手後逃離現
    場，竊得款項花用殆盡。
  (六)另基於侵入住宅之犯意，於98年6月2日14時許，以竊得之甲○○所有位於新竹市○○路家中鑰匙開啟門鎖之方式，無故
    侵入甲○○位在新竹市○區○○路1008巷27弄4 號住處，徒
    手竊取甲○○所有、置於錢筒內之50元錢幣共計40,000餘元
    （起訴書誤載為40,000元），得手後逃離現場，竊得款項花
    用殆盡。
二、又己○○與甲○○原為男女朋友，因不滿甲○○屢次提出分
    手之意，詎基於恐嚇危害安全之犯意，於下列時間、地點對
    甲○○為恐嚇之犯行：
  (一)於98年3 月間某日，在己○○駕駛自用小客車上（起訴書誤
    載為新竹市○區○○○街108 巷14之3 號3 樓）向甲○○以
    「若要與伊分手，就要將其殺死後埋屍」等語加害生命之事
    ，恫嚇甲○○，致甲○○因此心生畏懼，致生危害於安全。
  (二)於98年4 月上旬某日，己○○撥打電話要求甲○○見面談事
    情為由，約甲○○見面。甲○○依約坐上己○○駕駛自用小
    客車後，2 人又在車上談及分手一事而發生口角，己○○在
    自小客車上（起訴書誤載為新竹市○區○○○街108 巷14之
    3 號3 樓），復對李依姍以「若要與伊分手，就要將其殺死
    後埋屍」等語加害生命之事，恫嚇甲○○，致甲○○因此心
    生畏懼，致生危害於安全。
  (三)於98年4 月下旬某日，己○○又撥打甲○○電話要求甲○○
    見面談事情，約甲○○見面。甲○○依約坐上己○○所駕駛
    自用小客車後，己○○即將甲○○載往新竹市○區○○○街
    108巷14之3號3樓住處。2人進入上址後，復為分手一事發生
    爭吵，己○○竟跑至廚房拿取菜刀後，持向甲○○並以「要
    分手就要將妳殺了、埋起來」等語加害生命之事，恫嚇甲○○，致甲○○因此心生畏懼，致生危害於安全。
三、嗣甲○○就被竊乙事向新竹市警察局第三分局香山派出所報
    案，經該所員警調閱現場監視器監視錄影畫面，發現己○○
    涉嫌竊盜犯行，為警於98年6 月15日18時45分許，持本院核
    發之搜索票，至己○○在新竹市○區○○○街108 巷14之3
    號3樓 租屋處搜索，當場扣得上開玻璃擊破器1 支、麻布手
    套1 隻（起訴書誤載為1 雙）、甲○○遭竊物品（除現金、
    磁卡以外）、戊○○遭竊物品、丙○○遭竊物品（除現金以
    外）、丁○○身分證1 張及乙○所有PHS 行動電話1 支等物
    ，始循線查獲上情。
四、案經甲○○、戊○○、丙○○告訴暨新竹市警察局第三分局
    報告臺灣新竹地方法院檢察署檢察官偵查起訴。
    理  由
壹、程序事項：
    按被告以外之人於審判外之言詞或書面陳述，除法律有規定
    者外，不得作為證據；又被告以外之人於審判外之陳述，雖
    不符合同法第159條之1至第159條之4之規定，但經當事人於
    審判程序同意作為證據，法院審酌該言詞陳述或書面陳述作
    成時之情況，認為適當者，亦得為證據。當事人、代理人或
    辯護人於法院調查證據時，知有第159條第1項不得為證據之
    情形，而未於言詞辯論終結前聲明異議者，視為有前項之同
    意，刑事訴訟法第159條第1項及第159條之5分別定有明文。
    經查，本判決下列所引用之被告以外之人於審判外之陳述，
    屬傳聞證據部分，檢察官、被告於本院準備、審理程序中均
    表示沒有意見，且迄於言詞辯論終結前亦未聲明異議。本院
    審酌上開證據資料製作時之情況，尚無違法不當及證明力明
    顯過低之瑕疵，亦認為以之作為證據應屬適當，故揆諸前開
    規定，認前揭證據資料均有證據能力。另卷附查獲現場照片
    、監視錄影器翻拍照片，係使用科學儀器客觀紀錄物體現象
    ，其性質非屬供述證據，自無傳聞排除之問題，具有證據能
    力。
貳、實體部分：
一、訊據被告己○○對於竊盜、侵入住宅、恐嚇危害安全犯行坦
    承不諱，並有下列證據可資佐證：
  (一)證人即被害人乙○於警詢中證述：伊於98年4 月7 日15時10
    分許在新竹市○區○○路水源國小旁發現皮包遭竊，伊有去
    東勢派出所報案，失竊之財物有10,000元、PHS ─J88 手機
    1 支，當時有人將伊所駕駛之自用小客車前方玻璃打破，並
    將伊的皮包竊走等語（見偵查卷第24頁）。
  (二)證人即告訴人戊○○於警詢中證述：伊於98年4月14日0時40
    分許在新竹市○○街215號詠發日式餐廳1樓發現伊所有皮包
    遭竊。伊當時有去湳雅派出所報案，皮包內有伊的身分證、
    駕照、健保卡、金融卡2張。當時伊將皮包置於1樓餐廳桌上
    ，去隔壁找人聊天而門未關上，回來後就發現皮包遭竊等語
    （見偵查卷第22頁）。
  (三)證人即告訴人丙○○於警詢中證述：伊於98年4 月19日約14
    時許至新竹市○○街底河濱公園頭前溪釣魚，將車牌號碼：
    179-CYE 機車停放於公園停車場，於同日23時許發現放置在
    機車開放式置物箱之皮夾遭竊，皮夾內有900 元、身分證、
    普通小型車汽車、重型機車駕照、健保卡、機車行照、中華
    大學學生證、巨匠電腦上課證、郵局金融卡、悠遊卡各1 張
    等語（見偵查卷第87頁）。
  (四)證人即告訴人甲○○
  1.於警詢中證述：伊於98年5 月29日約17時40分許，至新竹市
    香山區○○街19巷50號福德廟拜拜，車子停在廟前停車場，
    拜完後約18時許，上車後發現整個皮包遭竊。皮包內裝有小
    皮夾1 個，內有10,000元、身分證、健保卡、駕照、行照、
    NOK IA廠牌行動電話1 支、明湖路住家鑰匙1 串、林森路租
    屋處磁卡1 張。案發後經調閱現場監視器錄影畫面，發現案
    發時，伊前男朋友己○○出現在案發現場。而己○○於伊物
    品遭竊後，於98年5 月30日早上約10時許，其竟有磁卡通過
    門禁搭乘電梯到17樓找伊。另其遭竊之證件中並未有伊明湖
    路之住址，然竊嫌於98年6 月2 日居然可以持遭竊鑰匙至上
    址伊房間內行竊，並偷走房間內撲滿內50元硬幣約40,000
    餘元等語（見偵查卷第17-18 頁）。
  2.於偵查中證述：98年間，被告有3 次恐嚇伊不可以與他分手
    ，在第1 次時他還有拿刀子對著伊說，若跟他分手，他要將
    伊殺死，並將伊埋起來，另2 次都是言語恐嚇，內容都同第
    1 次等語（見偵查卷第94-95 頁）。
  3.於本院中證述：
  (1)伊之前在偵查中告訴過檢察官，被告有恐嚇伊3 次，2 次是
    在車上、1 次是在家裡。伊於97年底與被告成為男女朋友，
    於98年2 、3 月間2 人共同居住在新竹市○○○街108 巷14
    -3號3 樓，伊於98年4 月間搬離上址。被告第1 次恐嚇伊的
    時間，是在2 人共同居住在新竹市○○○街108 巷14-3號3
    樓地方時，約於98年3 月間，地點是被告所有自用小客車上
    。當時伊跟被告提出要分手，被告說一定要跟他在一起，否
    則要把伊殺了，要把伊埋了。當時被告很凶對伊說這些話，
    伊聽了這句話之後會害怕，伊就在車內哭。
  (2)第2次是發生在98年4月間，因為伊與被告無法相處而搬離新
    竹市○○○街108巷14-3號3樓租屋處。當時被告說有事找伊
    ，叫伊出去。伊上被告車後，伊向被告表示無法跟被告相處
    、跟他在在一起，2 人即因而發生爭吵，被告向其表示如果
    伊要跟被告分手，就要把伊殺掉、埋掉，伊聽了心理會害怕
    。
  (3)第三次亦為98年4月間，距離第二次約2-3星期，被告一直打
    電話給伊，說有話要跟伊說，伊一上車，被告就一路載伊回
    到被告光華街住處。伊進去後一開始被告不讓伊回家，伊表
    示要回家，被告對伊說伊不用回家，伊就提到要分手的話，
    被告就不高興，被告就到廚房拿出菜刀對著伊威脅說，要分
    手就要把伊殺了、埋起來，伊就哭了會害怕等語（以上俱見
    本院卷第50-57頁）。
  (4)雖證人甲○○在本院證述被告恐嚇其地點及發生先後次序與
    偵查中證述被告恐嚇3 次犯行均在被告光華街住處及發生次
    序略有不同，然證人既已於本院審理時到庭結證更正如上，
    應以證人在本院證述地點、時間為據，併此敘明。
  (五)並有新竹市警察局第三分局搜索扣押筆錄、扣押物品目錄表
    、贓物認領保管單4 紙、受理案件登記表、報案證明申請書
    、受理各類案件紀錄表3 紙、監視器翻拍照片5 張、查獲照
    片32張、車牌號碼W7-1011 號自用小客車照片1 張、新竹市
    警察局第三分局偵查報告2 份（見偵查卷第25-37 頁、第39
    -41 頁、第44-46 頁、第47-65 頁、88頁、第104-106 頁）
    ，附卷可稽。
  (六)及扣案之玻璃擊破器1 支、麻布手套1 隻可憑。足見被告前
    開自白與事實相符，應堪採信。
  (七)綜上事證，被告有犯罪事實欄一(一)至(六)、二(一)至(三)所載竊盜
    、侵入住宅、恐嚇危害安全犯行，事證明確，洵堪認定，應
    予依法論罪科刑。
二、論罪科刑部分：
  (一)按所謂兇器，其種類並無限制，凡客觀上足對人之生命、身
    體、安全構成威脅，具有危險性之兇器均屬之，且祇須行竊
    時攜帶此種具有危險性之兇器為已足，並不以攜帶之初有行
    兇之意圖為必要。茲本件扣案之玻璃擊破器為前端尖銳之金
    屬器物，質地堅硬，有照片1 張（見偵查卷第50頁）附卷可
    憑，足對人之生命、身體、安全構成威脅，自屬兇器無疑。
  (二)核被告己○○就事實欄一(一)、(三)、(四)、(五)犯行，係犯刑法第
    320 條第1 項普通竊盜罪，事實欄一(二)犯行，係犯刑法第32
    1 條第1 項第3 款攜帶兇器加重竊盜罪，事實欄一(六)犯行，
    係犯刑法第306 條第1 項侵入住宅、第320 條第1 項普通竊
    盜罪，事實欄二(一)至(三)犯行，各係犯刑法第305 條恐嚇危害
    安全罪。被告所犯上開6 次竊盜、1 次侵入住宅、3 次恐嚇
    危害安全罪間，犯意各別，行為互殊，地點及被害人亦均不
    相同，應予分論併罰。爰審酌被告正值青壯年，不循正途謀
    財，竟思不勞而獲，以行竊方式侵害他人所有財物，不尊重
    他人之財產權，行竊之手段、被告所竊得財物之價值、所生
    危害，及以言語、行為恫赫告訴人甲○○，造成告訴人甲○○心生畏懼，惟被告犯後坦承犯行，態度尚可，其犯罪之動
    機，告訴人甲○○處復於本院審理時表示就恐嚇部分願意原
    諒被告等一切情狀，認檢察官就犯罪事實一(一)竊盜罪部分求
    處有期徒刑4 月、(四)、(五)竊盜罪部分均求處有期徒刑5 月、
    (六)竊盜罪部分求處有期徒刑8 月、侵入住宅部分求處有期徒
    刑3 月，似嫌過重，爰就竊盜部分犯行分別量如主文第1 項
    所示之刑，並定應執行刑；就侵入住宅、恐嚇危害安全部分
    犯行，分別量處如主文第2 項所示之刑，並諭知易科罰金折
    算標準，併定應執行刑暨諭知易科罰金折算標準，以示懲儆
    。
三、沒收部分：
    扣案之玻璃擊破器1 支及麻布手套1 隻（起訴書誤載為1雙
    ），為被告於犯罪事實一(二)竊盜所用，為被告所有，業據被
    告於本院供承無訛，為供犯罪所用之物，依刑法第38條第1
    項第2 款，於宣告該罪刑項下諭知沒收。另扣案之SONY V8
    攝影機、噴射式滅火槍各1 支、童軍繩1 條、丁○○身分證
    1 張，均非違禁物，其中扣案之噴射式滅火槍各1 支、童軍
    繩1 條雖被告於本院自承為其所有，然無其他積極證據可資
    認為前開物品係供本案被告犯罪所用或犯罪預備之物，爰不
    為沒收之諭知，附此敘明。
據上論斷，應依刑事訴訟法第299條第1項前段、刑法第305條、
第306條第1項、第320條第1項、第321條第1項第3款、第41條第
1項、第38條第1項第2款、第51條第5款、第6款、刑法施行法第1
條之1，判決如主文。
本案經檢察官陳宏兆到庭執行職務。
中    華    民    國    98    年    10    月    28    日
                        刑事第四庭    法  官    邱玉汝
以上正本證明與原本無異。
如不服本判決應於收受判決後10日內向本院提出上訴書狀，並應
敘述具體理由。其未敘述上訴理由者，應於上訴期間屆滿後20日
內向本院補提理由書(均須按他造當事人之人數附繕本)「切勿逕
送上級法院」。
中    華    民    國    98    年    10    月    28    日
                                      書記官    陳怡芳
附錄本案論罪科刑法條：
刑法第305條：
以加害生命、身體、自由、名譽、財產之事，恐嚇他人致生危害
於安全者，處二年以下有期徒刑、拘役或三百元以下罰金。
刑法第306條：
無故侵入他人住宅、建築物或附連圍繞之土地或船艦者，處一年
以下有期徒刑、拘役或三百元以下罰金。
無故隱匿其內，或受退去之要求而仍留滯者，亦同。
刑法第320條：
意圖為自己或第三人不法之所有，而竊取他人之動產者，為竊盜
罪，處五年以下有期徒刑、拘役或五百元以下罰金。
意圖為自己或第三人不法之利益，而竊佔他人之不動產者，依前
項之規定處斷。
前二項之未遂犯罰之。
刑法第321條：
犯竊盜罪而有左列情形之一者，處六月以上、五年以下有期徒刑
：
一、於夜間侵入住宅或有人居住之建築物、船艦或隱匿其內而犯
    之者。
二、毀越門扇、牆垣或其他安全設備而犯之者。
三、攜帶兇器而犯之者。
四、結夥三人以上而犯之者。
五、乘火災、水災或其他災害之際而犯之者。
六、在車站或埠頭而犯之者。
前項之未遂犯罰之。


司法院資訊處製作；財團法人民間司法改革基金會備份。
